臺灣板橋地方法院刑事判決　　　　　　　　　　　　九十三年度訴緝字第一一五號
　　公　訴　人　臺灣板橋地方法院檢察署檢察官
　　被　　　告　甲○○
右列被告因毒品危害防制條例案件，經檢察官提起公訴（九十一年度偵字第七六四四
號、第七六八九號、第七六九Ｏ號、第八六五五號），本院判決如左：
    主  文
甲○○連續施用第一級毒品，累犯，處有期徒刑玖月，扣案之海洛因參小包（合計淨
重貳點陸捌公克）均沒收銷燬之，注射針筒壹支、分食管參支、分裝袋玖拾捌個、電
子磅秤壹個均沒收；又連續施用第二級毒品，累犯，處有期徒刑柒月，扣案之毒品安
非他命貳小包（合計淨重貳點捌公克）均沒收銷燬之，玻璃球、吸食器、電子磅秤各
壹個均沒收。應執行有期徒刑壹年貳月，扣案之毒品海洛因參小包（合計淨重貳點陸
捌公克）、安非他命貳小包（合計淨重貳點捌公克）均沒收銷燬之，注射針筒壹支、
分食管參支、分裝袋玖拾捌個、玻璃球、吸食器、電子磅秤各壹個均沒收。
    事  實
一、甲○○前有毒品危害防制條例施用毒品罪前科多次，其中曾因施毒品案件，經本
    院以八十七年度毒聲字第一七Ｏ一號裁定送觀察、勒戒後，認無繼續施用毒品之
    傾向，由臺灣板橋地方法院檢察署檢察官於民國八十七年九月二十四日以八十七
    年度偵字第一九Ｏ二六號不起訴處分確定；嗣又因連續施用第二級毒品案件，經
    本院以八十七年度毒聲字第三一五一號裁定送觀察、勒戒後，認有繼續施用毒品
    之傾向，由臺灣板橋地方法院檢察署檢察官於八十七年十二月十六日以八十七年
    度偵字第二五二四Ｏ號起訴，經本院以八十八年度簡字第五六號判決處有期徒刑
    五月，並令入戒治處所施以強制戒治一年，八十八年十一月十五日執行期滿後，
    甲○○再因連續幫助施用第二級毒品案件，經本院於八十八年十二月四日以八十
    七年度訴字第一九三二號判決處有期徒刑一年，並於九十年六月一日執行完畢出
    監。詎其仍不知悔改，五年內復分別基於施用第一級毒品海洛因、第二級毒品安
    非他命之概括犯意，自九十年十二月間起，至九十一年四月十九日止，在臺北縣
    板橋市○○路○段一二五號其所開設之極速洗車坊的廁所內，以注射針筒注射之
    方式，連續多次施用第一級毒品海洛因，另以將安非他命置於玻璃球、吸食器內
    燒烤成煙之方式，連續多次施用第二級毒品安非他命；嗣於九十一年四月十九日
    二十一時二十分許為警於上址查獲，並當場扣得安非他命一小包及如附表所示之
    物，並自甲○○身上扣得海洛因二小包（合計淨重二．三九公克）、安非他命一
    小包（淨重二．五公克），另於同在現場另案被告賴俊卿身上扣得甲○○所有之
    海洛因一小包（淨重○．二九公克）。
二、案經臺北縣政府警察局移送暨臺北縣政府警察局板橋分局報告臺灣板橋地方法院
    檢察署檢察官偵查起訴。
    理  由
壹、有罪部分：
一、右揭犯罪事實，業據被告甲○○於本院審理中坦承不諱，其於九十一年四月十九
    日為警查獲時所採集尿液檢體送驗結果，確呈鴉片類及安非他命類陽性反應，有
    臺灣檢驗科技股份有限公司九十一年四月三十日濫用藥物尿液檢驗報告乙紙（見
    臺灣板橋地方法院檢察署九十一年度偵字第七六八九號卷第八十六頁）在卷可稽
    ；且被告前開為警查獲時所扣得之白粉三小包屬第一級毒品海洛因成分乙節，有
    法務部調查局九十一年五月九日、十四日調科壹字第○六○○○六一六九號、0
    00000000號鑑定通知書二紙（見臺灣板橋地方法院檢察署九十一年度偵
    字第七六八九號卷第七十、七十二頁）附卷可憑；另有查獲之海洛因三小包（合
    計淨重二．六八公克）、安非他命二小包（合計淨重二．八公克）、被告所有供
    施用第一級毒品海洛因所用之注射針筒一支、分食管三支、分裝袋九十八個，供
    施用第二級毒品安非他命所用之玻璃球、吸食器各乙個，及供施用第一級毒品及
    第二級毒品所用之電子磅秤乙臺扣案可供佐證；足見被告之自白與事實相符，而
    得採為認定之依據；又被告有如事實欄所述之前科犯行，亦有臺灣高等法院被告
    全國前案紀錄表及臺灣板橋地方法院檢察署檢察官八十七年偵字第二五二四○號
    起訴書各乙份在卷可憑，被告甲○○五年內再犯本件連續施用第一級、第二級毒
    品犯行之事證明確，犯行洵堪認定。
二、核被告甲○○所為，係犯毒品危害防制條例第十條第一項之施用第一級毒品海洛
    因罪及第十條第二項之施用第二級毒品安非他命罪。按裁判上一罪之案件，檢察
　　官就犯罪事實一部起訴者，依刑事訴訟法第二百六十七條規定，其效力及於全部
  　，受訴法院基於審判不可分原則，對於未經起訴之其餘事實，應一併審判。本件
    依檢察官起訴之事實，係指：被告基於轉讓第一級毒品海洛因、第二級毒品安非
    他命之犯意，無償提供海洛因、安非他命予其員工乙○○施用，而依毒品危害防
    制條例第八條第一、二項轉讓第一、二級毒品罪嫌，提起公訴，經本院審理結果
    ，認為依公訴人所提出之上開論據，尚無積極之證據足以證明被告有公訴人所指
    訴之轉讓第一、二級毒品之罪行（詳如後述），至多僅能證明被告有於前揭時、
    地，持有第一、二級毒品犯行；此外，經查被告於本案為警查獲前曾有上開施用
    第一、二級毒品之犯行，則其持有之低度行為即應為施用之高度行為所吸收，既
    被告持有毒品之事實已包含於轉讓毒品之事實而業經偵查起訴，揆諸上開說明，
    被告施用毒品罪部分雖未經起訴，然本院基於審判不可分原則，自得就與持有毒
    品罪有裁判上一罪關係之施用毒品罪部分一併審判，附此敘明。而被告甲○○施
    用毒品前後之持有毒品行為，應為施用之高度行為所吸收，不另論罪。被告先後
    多次施用第一級毒品海洛因、第二級毒品安非他命犯行，均時間緊接，觸犯構成
    要件相同之罪名，顯係基於概括犯意為之，均為連續犯，應分別以一罪論，並依
    法加重其刑。被告所犯上開二罪間，犯意個別，行為互異，應予分論併罰。再查
    ，被告有如事實欄所示之前科犯行，有臺灣高等法院被告全國前案紀錄表一件在
    卷可按，被告前受有期徒刑執行完畢後，五年內再犯本件有期徒刑以上之罪，均
    為累犯，應依刑法第四十七條規定分別遞加重其刑。爰審酌被告前已有數次施用
    毒品紀錄，竟又為本件犯行，顯見戒除毒癮之意志薄弱，惟念其犯行係戕害自身
    ，對社會治安之危害非鉅，暨其犯罪後坦承犯行，態度尚稱良好等一切情狀，量
    處如主文所示之刑，併定其應執行刑。
三、扣案之海洛因三小包（合計淨重二．六八公克）、安非他命二小包（合計淨重二
    ．八公克），分屬第一級、第二級毒品，均應依毒品危害防制條例第十八條第一
    項前段之規定宣告沒收銷燬之；又扣案之注射針筒一支、分食管三支、分裝袋九
    十八個係被告甲○○所有供施用第一級毒品海洛因所用之物，玻璃球乙個、吸食
    器乙個係被告甲○○所有供施用第二級毒品安非他命所用之物，扣案之電子磅秤
    乙臺則係被告供施用第一級及第二級毒品所用之物，此業據被告供明在卷，爰依
    刑法第三十八條第一項第二款之規定宣告沒收。至於警方在乙○○身上扣得之注
    射針筒三支，並非自被告甲○○身上當場查獲，且被告否認為其所有，本院既查
    無證據足認該注射針筒係被告所有供施用上開毒品所用之物，故不為沒收之宣告
    ，併此敘明。
四、被告甲○○雖另涉嫌於九十二年十二月廿九日二時五十分許，為警採尿前二十六
    小時、九十六小時內某時，在不詳處所施用第一級毒品海洛因、第二級毒品安非
    他命，經臺灣板橋地方法院檢察署檢察官於九十三年三月十七日以九十三年度毒
    偵字第一六九號案件向本院起訴，於九十三年五月二十八日繫屬本院，以九十三
    年度訴字第九三七號案件審理中，有該案件起訴書及臺灣高等法院被告全國前案
    紀錄表各一件在卷可稽，惟被告甲○○於本院審理時供稱：伊自九十一年四月十
    九日為警查獲後，搬到台中戒毒半年，曾到醫院買戒毒的藥品以及吃安眠藥戒毒
    ，後來回台北碰到朋友提供毒品，才又施用毒品等語（見本院九十三年八月十七
    日審理筆錄）。顯見被告甲○○於九十一年四月十九日為警查獲後，曾決心戒毒
    有半年時間之久，約半年之後才又另起施用毒品海洛因、安非他命之犯意，是被
    告甲○○此部分被訴施用第一級毒品海洛因、第二級毒品安非他命之犯行，應係
    另起犯意，與前開有罪部分並無連續犯之裁判上一罪關係，本院尚無從併予審究
    ，附此敘明。
貳、不另為無罪諭知部分：
一、公訴意旨略以：被告甲○○基於轉讓第一級毒品海洛因、第二級毒品安非他命之
    犯意，於九十一年三月中旬，在臺北縣板橋市○○路○段一二五號其所開設之極
    速洗車坊，無償提供海洛因、安非他命予其員工乙○○夜晚加班時施用，後為警
    於九十一年四月十九日二十一時二十分許在上址查獲，並扣得海洛因三小包、安
    非他命二小包、注射針筒四支、分食管三支、玻璃球乙個、吸食器乙個、電子磅
    秤乙臺、分裝袋九十八個，因認被告涉犯毒品危害防制條例第八條第一、二項轉
    讓第一、二級毒品罪嫌。
二、按犯罪事實應依證據認定之，無證據不得推定其犯罪事實；又不能證明被告犯罪
    者，應諭知被告無罪之判決，刑事訴訟法第一百五十四條、第三百零一條第一項
    分別定有明文；次按認定不利於被告之事實，須依積極證據，苟積極證據不足為
    不利於被告事實之認定時，即應為有利於被告之認定，更不必有何有利之證據；
    且為刑事訴訟法上證明之資料，無論其為直接證據或間接證據，均須達於通常一
    般之人均不致於有所懷疑，而得確信其為真實之程度，始得據為有罪之認定，若
    其關於被告是否犯罪之證明未能達此程度，而有合理性懷疑之存在，致使無從形
    成有罪之確信，根據「罪證有疑，利於被告」之證據法則，即不得遽為不利於被
    告之認定，最高法院三十年上字第八一六號、七十六年台上字第四九八六號分別
    著有判例可資參照。
三、本件公訴人認被告涉有轉讓第一級毒品海洛因、第二級毒品安非他命之犯行，無
    非以同案被告乙○○於警詢及偵查中之供述、被告甲○○、乙○○為警查獲時所
    採集之尿液經送驗結果，均呈安非他命類、鴉片類陽性反應及扣案之毒品、吸食
    工具等物，為其主要論據。訊據被告甲○○堅決否認有何轉讓毒品之犯行，辯稱
    伊並未提供毒品予乙○○施用，對於乙○○施用毒品乙事，伊並不知情。經查：
（一）同案被告乙○○於警詢時固供稱：「（問：你所施用的海洛因及安非他命毒品
      係向何人購買？）我所施用的海洛因及安非他命都是由甲○○所提供的，因我
      有時晚上加班，他會提供海洛因或安非他命給我施用。」等語（見臺灣板橋地
      方法院檢察署九十一年度偵字第七六八九號卷第十三頁之九十一年四月十九日
      警詢筆錄），惟海洛因及安非他命之市價不菲，而洗車所得報酬甚低，被告焉
      有可能因乙○○加班洗車而提供價值昂貴之海洛因及安非他命供乙○○施用？
      是乙○○於警詢之指述實有違常情事理，尚難偏信。又其於翌日偵查中則供稱
      ：「（問：甲○○有無提供安非他命、海洛因予你施用？）沒有，因我很累很
      想睡，警察問什麼，我都說對。」（見臺灣板橋地方法院檢察署九十一年度偵
      字第七六八九號卷第五十一頁之九十一年四月二十日訊問筆錄）；嗣後又改稱
      ：「安（安非他命）及海（海洛因）是王（甲○○）的朋友留在王家的，我跟
      王說，王同意給我用的，前後共用二次就被抓了，... 我用他的毒品，他沒有
      算錢」（見上開案卷第九十一頁被面之九十一年八月廿二日訊問筆錄）；前後
      兩次偵訊供述內容反覆，則其供述之可信性，即非無瑕；況且證人乙○○嗣於
      本院審理時再具結證稱：「（檢察官問：是否被告拿毒品給你施用？）不是，
      是我自己去拿來用。甲○○毒品都放在不同地方，我大概可以猜到他會把東西
      藏在哪裡；（檢察官問：之前你於警詢中陳述為加班提神，甲○○會提供毒品
      給你施用？）甲○○不是提供毒品給我，當時做警詢筆錄時我精神不好。」等
      語（見本院九十三年七月十三日審判筆錄）。是以，乙○○於警詢之供述與常
      情有違，其於偵查中之指述又有前後不一之瑕疵，自難遽以乙○○警訊、偵查
      中有瑕疵之指述作為不利被告之認定。
（二）公訴人另以被告甲○○、證人乙○○之採尿檢驗報告結果均呈安非他命類、鴉
      片類陽性反應及警方於上開時、地查獲被告時，扣得海洛因、安非他命及施用
      工具等物，作為不利被告之論據；然被告甲○○及證人乙○○之尿液檢驗報告
      呈安非他命、鴉片類陽性反應僅表示其二人確有施用海洛因與安非他命毒品，
      此與被告是否轉讓上開毒品與證人，尚屬二事；且該等扣案物雖為被告被警方
      查獲之際所持有，惟持有海洛因、安非他命之原因或為意圖販賣營利而持有，
      或為轉讓、施用而持有，不一而足，並非必然出於轉讓之意而持有，是尚難以
      被告持有上開扣案物品作為被告涉嫌轉讓海洛因、安非他命犯行之佐證。
（三）綜上所述，就公訴人指述被告甲○○轉讓第一級毒品海洛因、第二級毒品安非
      他命與證人乙○○之犯行，除乙○○於警詢、偵查中有瑕疵之供述外，本院查
      無其他積極證據足以證明被告有何非法轉讓海洛因、安非他命之犯行，應認不
      能證明其犯罪，揆諸前揭法條及判例見解，原應為被告無罪之諭知，惟公訴人
      起訴被告轉讓海洛因、安非他命之犯行與其持有海洛因、安非他命之行為間，
      有高度、低度行為之實質上一罪關係，而其持有海洛因、安非他命之低度行為
      又為施用海洛因、安非他命之高度行為所吸收，不另論罪，本院就被告甲○○
      被訴轉讓第一級毒品海洛因、第二級毒品安非他命部分，爰不另為無罪之諭知
      ，附此敘明。
據上論斷，應依刑事訴訟法第二百九十九條第一項前段，毒品危害防制條例第十條第
一項、第二項、第十八條第一項前段，刑法第十一條前段、第五十六條、第四十七條
、第五十一條第五款、第三十八條第一項第二款，判決如主文。
本案經檢察官陳銘祥提起公訴、檢察官張云綺到庭執行職務。
中　　　華　　　民　　　國　　　九十三　　　年　　八　　月　　三十一　　日
                                臺灣板橋地方法院刑事第八庭
                                    審判長法　官  樊 季 康
                                    　　　法　官　劉 元 斐
                                    　　　法　官　連 育 群
右正本證明與原本無異。
如不服本判決，應於判決送達後十日內，向本院提出上訴狀。
                                          書記官  蘇 宥 維
中　　　華　　　民　　　國　　　九十三　　　年　　八　　月　　三十一　　日
附錄本案論罪科刑所犯法條全文：
毒品危害防制條例第十條
施用第一級毒品者，處六月以上五年以下有期徒刑。
施用第二級毒品者，處三年以下有期徒刑。
附表
┌──┬─────┬─────┬───────────┬────────┐
│編號│物品名稱  │數量      │所有人及用途          │是否宣告沒收    │
│    │          │          │                      │                │
├──┼─────┼─────┼───────────┼────────┤
│一  │注射針筒  │一支      │被告甲○○所有供施用第│應依刑法第三十八│
│    │          │          │一級毒品海洛因所用之物│條第一項第二款之│
│    │          │          │                      │規定宣告沒收    │
├──┼─────┼─────┼───────────┼────────┤
│二  │分食管    │三支      │同右                  │同右            │
├──┼─────┼─────┼───────────┼────────┤
│三  │分裝袋    │九十八個  │同右                  │同右            │
├──┼─────┼─────┼───────────┼────────┤
│四  │玻璃球    │一個      │被告甲○○所有供施用第│同右            │
│    │          │          │二級毒品安非他命所用之│                │
│    │          │          │物                    │                │
├──┼─────┼─────┼───────────┼────────┤
│五  │吸食器    │一個      │同右                  │同右            │
├──┼─────┼─────┼───────────┼────────┤
│六  │電子磅秤  │一台      │被告甲○○所有供施用第│同右            │
│    │          │          │一級毒品海洛因及第二級│                │
│    │          │          │毒品安非他命所用之物  │                │
└──┴─────┴─────┴───────────┴────────┘
